臺灣高等法院臺中分院刑事判決　　　　94年度上訴字第2163號
上　訴　人
即　被　告　甲○○
上列上訴人因違反毒品危害防制條例案件，不服臺灣彰化地方法
院94年度訴字第1176號中華民國94年8月23日第一審判決（起訴
案號：臺灣彰化地方法院檢察署94年度毒偵字第1516號、第2960
號），提起上訴，本院判決如下：
    主 　 文
原判決撤銷。
甲○○連續施用第一級毒品，累犯，處有期徒刑拾月，扣案之海
洛因壹包（淨重壹點壹柒公克、空包裝重零點伍陸公克）沒收銷
燬；又連續施用第二級毒品，累犯，處有期徒刑伍月。應執行有
期徒刑壹年貳月，扣案之海洛因壹包（淨重壹點壹柒公克、空包
裝重零點伍陸公克），沒收銷燬。
    事 　 實
一、甲○○曾於民國89年間因施用毒品案件，經臺灣彰化地方法
    院以89年度毒聲字第5924號裁定送觀察、勒戒後，認無繼續
    施用毒品之傾向，於90年3月7日釋放，並由臺灣彰化地方法
    院檢察署檢察官於90年3月7日，以90年度毒偵緝字第94號為
    不起訴處分確定。復於90年間因施用毒品案件，經臺灣彰化
    地方法以90年度毒聲字第2643號裁定送觀察、勒戒後，認有
    繼續施用毒品之傾向，由該院以90年度毒聲字第3035號裁定
    送戒治處所施予強制戒治一年，嗣經該院以91年度毒聲字第
    663號裁定停止戒治所餘戒治期間付保護管束，於91年3月29
    日停止戒治出所付保護管束，並於91年7月30日保護管束期
    滿，未經撤銷其停止戒治，而視為業已執行期滿。其施用毒
    品罪所涉刑案部分，並經臺灣彰化地方法以90年度訴字第10
    56號判處有期徒刑十月確定，於92年年6月30日（起訴書誤
    載為92年7月1日）縮短刑期執行完畢。詎其仍不知悔改，於
    上開強制戒治執行完畢而釋放後五年內，復基於施用第一級
    毒品海洛因之概括犯意，自94年3月初某日起至同年3月18日
    上午某時止，在其位於彰化縣員林鎮○○里○○街123巷32
    號住處，以將第一級毒品海洛因摻入香煙內，點火加以吸食
    之方式，連續施用第一級毒品海洛因多次，約3至6日施用1
    次。另基於施用第二級毒品甲基安非他命（起訴書誤載為安
    非他命，以下均同）之概括犯意，自94年3月初某日起至同
    年3月18日上午某時許止，在其上開住所處，以將第二級毒
    品甲基安非他命置放於玻璃管內，外用火加以燒烤後吸其所
    生氣體之方式，連續施用第二級毒品甲基安非他命多次，平
    均約1星期施用1次。嗣於94年3月18日13時40分許，經警持
    搜索票在其上開住處，扣得其為施用而持有之第一級毒品海
    洛因1包（淨重1．17公克，空包裝重0．56公克），復經警
    其尿液送往檢驗呈嗎啡及甲基安非他命陽性反應。
二、甲○○施用第一級毒品海洛因部分，案經彰化縣警察局員林
    分局報請臺灣彰化地方法院檢察署檢察官偵查起訴；施用第
    二級毒品甲基安非他命部分，經臺灣彰化地方法院檢察署檢
    察官自動簽分偵查起訴。
    理 　 由
一、上揭事實，業據上訴人即被告（下稱被告）坦承不諱，而其
    於94年3月18日為警所採取之尿液，經送往彰化縣衛生局檢
    驗結果，確呈甲基安非他命及嗎啡陽性反應，此有彰化縣警
    察局員林分局委託檢驗尿液代號與真實姓名對照單、彰化縣
    衛生局94年3月28日煙檢字第941221號煙毒尿液檢驗成績書
    各1份附卷可稽（見偵字卷第1516號卷第21頁、第36頁）。
    另其上開尿液再經檢察官送往詮昕科技股份有限公司複驗甲
    基安非他命部分，亦呈甲基安非他命陽性反應，此有該公司
    94 年6月7日編號00000000號之濫用藥物尿液檢驗報告及扣
    押物品清品清單各1紙附卷可憑（見偵字第1516號卷第40頁
    、第42頁）。此外並有白粉1包扣案可資佐證，而上開白粉1
    包，經送往法務部調查局鑑定結果，確含有第一級毒品海洛
    因海洛因成分（淨重1．17公克，空包裝重0．56公克），有
    該局94年6月6日調科壹字第140011531號鑑定通知書1紙在卷
    足憑（見偵字第1516號卷第44頁），是被告有施用第一級毒
    品海洛因海洛因及施用第二級毒品甲基安非他命之犯行，均
    洵堪認定。
二、核被告所為，係犯毒品危害防制條例第10條第1項之施用第
    一級毒品罪及同條例第10條第2項之施用第二級毒品罪。被
    告為施用毒品而持有第一級毒品及第二級毒品之低度行為，
    已分別為施用第一級毒品及第二級毒品之高度行為所吸收，
    均不另論罪。查被告曾於89年間因施用毒品案件，經臺灣彰
    化地方法院以89年度毒聲字第5924號裁定送觀察、勒戒後，
    認無繼續施用毒品之傾向，於90年3月7日釋放，並由臺灣彰
    化地方法院檢察署檢察官於90年3月7日，以90年度毒偵緝字
    第94號為不起訴處分確定。復於90年間因施用毒品案件，經
    臺灣彰化地方法以90年度毒聲字第2643號裁定送觀察、勒戒
    後，認有繼續施用毒品之傾向，由該院以90年度毒聲字第
    3035號裁定送戒治處所施予強制戒治一年，嗣經該院以91年
    度毒聲字第663號裁定停止戒治所餘戒治期間付保護管束，
    於91年3月29日停止戒治出所付保護管束，並於91年7月30日
    保護管束期滿，未經撤銷其停止戒治，而視為業已執行期滿
    ，有臺灣高等法院被告前案紀錄表可稽。其於上開強制戒治
    執行完畢而釋放後五年內，再犯本案施用第一級毒品之罪及
    施用第二級毒品之罪，自應依法論科。又其所犯上開二罪間
    ，犯意各別，犯罪構成要件互殊，應予分論併罰。其先後多
    次施用第一級毒品海洛因之行為及施用第二級毒品甲基安非
    他命之行為，均分別時間緊接，犯罪構成要件相同，顯係各
    基於概括犯意反覆為之，均為連續犯，應分別依刑法第56條
    之規定，各以一罪論，並分別加重其刑。又查被告曾於90年
    間，因施用毒品案件，經經臺灣彰化地方法以90年度訴字第
    1056號判處有期徒刑十月確定，於92年年6月30日（起訴書
    誤載為92年7月1日）縮短刑期執行完畢，有臺灣高等法院被
    告前案紀錄表可稽。其於上開有期徒刑執行完畢後，五年以
    內再犯有期徒刑之罪之本案，為累犯，自應依刑法第47條之
    規定遞加重其刑。另查：公訴人雖僅就被告94年3月18日或
    其前4日內某時施用第二級毒品甲基安非他命一次之犯行起
    訴，並未就自94年3月初起某日起至上開之時以前，施用第
    二級毒品甲基安非他命多次之犯行起訴，惟此部分與上開已
    起訴成罪部分，有連續犯之裁判上一罪關係，為起訴效力所
    及，依審判不可分之原則，本院自得併予審判。原審審理後
    ，認被告事證明確，予以論罪科刑，固非無見，惟被告雖自
    白94年3月18日以後至同年7月14日上午某時止，連續施用第
    一級毒品海洛因多次，及自94年3月18日以後至同年7月13日
    某時許止，連續施用第二級毒品甲基安非他命多次之犯行，
    惟此部分之犯行僅有被告之自白，並無其他必要之證據，以
    察其是否與事實相符，自無法以被告之唯一自白，認定被告
    有此部分之犯行。原判決僅憑被告唯一之自白，遽認定被告
    有此部分之自白，自有未洽。被告上訴請求就此部分之犯行
    一併判決，自非有理由。惟原判決既有上開可議之處，即屬
    無可維持，自應撤銷改判。爰審酌被告曾有施用毒品犯行，
    經送觀察勒戒、強制戒治執行完畢釋放後，猶不知悔改，再
    施用毒品不輟，惟施用毒品對他人權益之侵害有限，其於業
    已坦承犯行，暨其犯罪動機、目的、手段、施用之次數、期
    間及其智識程度、生活狀況等一切情狀，分別量處如主文第
    二項所示之刑，並定其應執行刑。至扣案之海洛因1包（淨
    重1．17公克），係屬第一級毒品，應依毒品危害防制條例
    第18 條第1項前段之規宣告定沒收銷燬。而直接包裹海洛因
    之包裝紙（空包裝重0．56公克），難免會沾染毒品海洛因
    殘渣，而難以析離，亦應認係毒品，而一併依毒品危害防制
    條例第18條第1項前段規定宣告沒收銷燬（最高法院94年度
    台上字第5960號判決參照）。
據上論結，應依刑事訴訟法第369條第1項前段、第364條、第299
條第1項前段，毒品危害防制條例第10條第1項、第2項、第18條
第1項前段，刑法第11條前段、第56條、第47條、第51條第1項第
5款，判決如主文。
本案經檢察官乙○○到庭執行職務。
中　　華　　民　　國　　94　　年　　11　　月　　23　　日
              刑事第八庭  審判長法　官　羅　得　村
                                法　官　紀　文　勝
                                法　官　巫　政　松
上列正本證明與原本無異。
除施用第二級毒品外，其餘得上訴。
如不服本判決應於收受送達後十日內向本院提出上訴書狀，其未
敘述上訴之理由者並得於提起上訴後十日內向本院補提理由書（
均須按他造當事人之人數附繕本）。
                                書記官　陳　妙　瑋
中　　華　　民　　國　　94　　年　　11　　月　　23　　日
附錄論罪科刑法條：
毒品危害防制條例第10條
施用第一級毒品者，處六月以上五年以下有期徒刑。
施用第二級毒品者，處三年以下有期徒刑。              　Ｉ
